# 环境 {#environments}

```{r setup, include = FALSE}
source("common.R")
```

## 概述

环境是一种用于作用域界定的数据结构，本章将深入讨论环境，深入描述了环境的结构，并使用它们来提高您对\@ref(lexical-scoping)节中四个范围规则的理解。
日常使用R语言的过程中，我们并不需要掌握环境，但理解它十分重要，因为它支持了许多重要的R语言功能，如变量作用范围、命名空间和R6类，并且给您提供用于创建
特定领域语言的工具，开展交互式计算，如dplyr和ggplot2等。

### 测试 {-}

如果您能正常回答以下问题，那么您已经了解了本章中最重要的知识点。您可以在第\@ref(environments-quiz-answer)节找到答案。

1. 请列出最少三个环境与列表的不同之处。

1. 全局环境的父节点是什么？唯一没有父级点节的环境是什么？

1. 函数的封闭环境是什么？为何它十分重要？

1. 如何确定调用函数的环境？

1. ` <- `和` <<- `的区别是什么？

### 题纲 {-}

第\@ref(environment-basic)节介绍了环境的基本属性，并向您介绍了如何创建自己的环境。

第\@ref(env-recursion)节介绍了一个基于环境来计算的函数模板。

第\@ref(special-environments)节介绍了用于特殊目的的环境：用于包、函数内、用于命名空间、用于函数计算等。

第\@ref(call-stack)节介绍了最后一个重要的环境：调用者环境。这需要您了解调用堆栈的相关知识，它描述了一个函数是如何被调用的。如果您曾使用`traceback()`函数来帮助调试，
那么您就会看到调用堆栈。

第\@ref(as-data-structure)节简要介绍了三个用环境解决其他问题的应用场景。

### 前提条件

本章将使用rlang函数来处理环境，因为它能使我们专注于环境的本身，而不是附带的细节。

```{r setup, message = FALSE}
library(rlang)
```

rlang中的`env_`系列函数的设计思想是与管道一起使用：所有函数都把环境作为第一个参数，许多函数还会返回一个环境。为了使代码尽可能简单，本章中我不会使用管道，
但您需要在自己的代码中考虑使用它。

## 环境基础知识 {#environment-basic}

### 基础知识

### 一些重要的环境

### 父环境

### 超级赋值

### 环境中变量的读写

### 高级绑定

### 习题

## 在环境上递归 {#env-recursion}

### 习题

## 特殊环境 {#special-environments}

### 包环境与搜索路径 {#package-environment-and-search-path}

### 函数环境 {#function-environment}

### 命名空间 {#namespace}

### 执行环境 {#execution-environment}

### 习题

## 堆栈调用 {#call-stack}

### 简单堆栈调用

### 延迟计算

### 框架

### 动态作用域

### 习题

## 环境作为数据结构的应用场景 {#as-data-structure}

## 测试题答案 {#environments-quiz-answer}
